【裁判字號】    97,訴,300
【裁判日期】    970905
【裁判案由】    違反毒品危害防制條例
【裁判全文】
臺灣花蓮地方法院刑事判決               97年度訴字第300號
公  訴  人  臺灣花蓮地方法院檢察署檢察官
被      告  甲○○
上列被告因違反毒品危害防制條例案件，經檢察官提起公訴（97
年度偵字第2499號、97年度毒偵字第455 號），被告於準備程序
中為有罪之陳述，經本院合議庭裁定改以簡式審判程序，並判決
如下：
    主  文
甲○○施用第一級毒品，累犯，處有期徒刑玖月，扣案之海洛因
拾參包（合計淨重零點柒捌公克；空包裝總重參點零柒公克）沒
收銷燬之；注射針筒玖支、毒品杓貳支，均沒收。又施用第二級
毒品，累犯，處有期徒刑伍月。應執行有期徒刑壹年，扣案之海
洛因拾參包（合計淨重零點柒捌公克；空包裝總重參點零柒公克
）沒收銷燬之；注射針筒玖支、毒品杓貳支，均沒收。
    事  實
一、甲○○前有違反電信法、肅清煙毒條例、槍砲彈藥刀械管制
    條例等前案紀錄，於民國87年間因施用毒品案件，經本院裁
    定送勒戒處所施以觀察、勒戒後，認有繼續施用毒品之傾向
    ，由本院裁定送強制戒治1年，嗣於91年9月26日交付保護管
    束期滿，又於94年間因施用毒品案件，經本院判處應執行有
    期徒刑1年2月確定，於95年間又因毒品案件，經本院判處有
    期徒刑1年4月，提起上訴後，經臺灣高等法院花蓮分院將原
    判決撤銷，改判處有期徒刑1年6月確定，嗣減刑為有期徒刑
    9月，上開徒刑接續執行至96年12月4日執行完畢出監。詎其
    仍未戒除毒癮，明知海洛因、安非他命分別係毒品危害防制
    條例所稱之第一、二級毒品，不得非法持有及施用，竟分別
    基於施用第一、二級毒品之犯意，於97年5月14日晚間8時許
    ，在其位於花蓮縣新城鄉○里村○里○街56巷5 號之住處內
    ，以將第一級毒品海洛因放入注射針筒注射身體之方式，非
    法施用第一級毒品海洛因1次後，約5分鐘後，又在同一處所
    內，以將安非他命放入香菸燃燒吸其煙霧之方式，非法施用
    第二級毒品安非他命1次，嗣為警於翌日7時10分許，持本院
    核發之搜索票在其上開住處搜索，當場在其住處3 樓房間內
    查獲其所有之第一級毒品海洛因13包（合計淨重0.78公克、
    空包裝總重3.07公克）及其所供（但非專供）施用第一級毒
    品海洛因所用之注射針筒9支、毒品杓2支等物，並採集其尿
    液送驗結果呈鴉片類及安非他命類陽性反應，而查悉上情。
二、案經花蓮縣警察局花蓮分局報告臺灣花蓮地方法院檢察署檢
    察官偵查起訴。
    理  由
一、上揭事實，業據被告甲○○於警詢、偵訊及本院調查、審理
    時坦承不諱，且被告於上開時、地為警查獲所採尿液送請慈
    濟大學檢驗結果，分別呈可待因、嗎啡（海洛因屬嗎啡類毒
    品）及甲基安非他命、安非他命陽性反應，此有慈濟大學濫
    用藥物檢驗中心檢驗總表、偵辦毒品案件涉嫌人尿液檢體採
    集送驗紀錄表在卷可證，並有被告所有供（但非專供）施用
    第一級毒品海洛因所用之注射針筒9支、毒品杓2支等扣案可
    證。又在被告身上查獲之白粉13包（合計淨重0.78公克、空
    包裝總重3.07公克），經法務部調查局鑑定結果，確含有海
    洛因成分乙節，亦有法務部調查局濫用藥物實驗室97年5月2
    9日調科壹字第09723025540號鑑定書在卷可憑，是被告前開
    施用第一級毒品海洛因、第二級毒品安非他命之犯行，事證
    明確，均堪以認定。
二、查被告於87年間因施用毒品案件，經本院裁定送勒戒處所施
    以觀察、勒戒後，認有繼續施用毒品之傾向，由本院裁定送
    強制戒治1年，嗣於91年9月26日交付保護管束期滿等情，有
    臺灣高等法院被告前案紀錄表在卷足憑，被告雖於初犯經觀
    察、勒戒及強制戒治後，5 年後再犯本件施用毒品罪，但其
    於5 年內已有再犯施用毒品案件經依法追訴處罰之前案紀錄
    ，自無再經觀察、勒戒及強制戒治之必要，自應由檢察官逕
    行起訴，從而，被告前開施用第一、二級毒品之罪證明確，
    均應依法論科。
三、按海洛因、安非他命分別係毒品危害防制條例第2條第2項第
    1款、第2款所稱之第一、二級毒品。核被告所為，分別係犯
    毒品危害防制條例第10條第1 項之施用第一級毒品罪及同條
    例第10條第2 項之施用第二級毒品罪，被告施用前後持有第
    一、二級毒品之低度行為，分別為其施用第一、二級毒品之
    高度行為所吸收，均不另論處。又被告所犯上開施用第一、
    二級毒品罪之犯意各別，犯罪構成要件事實互異，應予分論
    併罰。被告有前開所述之科刑及執行紀錄，有臺灣高等法院
    被告前案紀錄表在卷可稽，其受有期徒刑執行完畢後，5 年
    以內故意再犯本件有期徒刑以上之2 罪，均為累犯，各應依
    刑法第47條第1 項之規定加重其刑。爰審酌被告素行不佳，
    前有多次施用毒品之前科，並經觀察、勒戒及強制戒治之戒
    毒療程，猶未能戒除毒品之誘惑，同時沾染施用2 種毒品之
    惡習，戕害身心健康，惟其犯後坦承犯行，態度良好，復參
    諸其生活狀況、施用毒品之手段、動機等一切情狀，各量處
    如主文所示之刑，並定其應執行之刑，以示儆懲。
四、至扣案之海洛因13包（合計淨重0.78公克；空包裝總重3.07
    公克），應依毒品危害防制條例第18條第1 項前段之規定，
    不問屬於犯人與否，均沒收銷燬之。另扣案之注射針筒9 支
    、毒品杓2 支，均係被告所有並供（但非專供）施用毒品之
    器具，業經被告陳明在卷，自應依刑法第38條第1項第2款之
    規定，併予宣告沒收之。
據上論斷，應依刑事訴訟法第299條第1項前段、第273條之1 第1
項，毒品危害防制條例第10條第1項、第2項、第18條第1 項前段
，刑法第11條前段、第47條第1項、第51條第5款、第38條第1 項
第2款，判決如主文。
本案經檢察官王怡仁到庭執行職務。
中    華    民    國    97    年    9     月    5     日
                        刑事第三庭    法  官  許乃文
上列正本證明與原本無異。
如對本判決不服，應於送達後10日內，向本院提出上訴狀。（上
訴狀應記載具體上訴理由並應抄附繕本）
中    華    民    國    97    年    9     月    5     日
                                      書記官
附錄本判決論罪之法律條文：
毒品危害防制條例第10條：
施用第一級毒品者，處 6 月以上 5 年以下有期徒刑。
施用第二級毒品者，處 3 年以下有期徒刑。


司法院資訊處製作；財團法人民間司法改革基金會備份。
